臺灣高等法院高雄分院刑事判決                    九十一年度上易字第二九號
    上訴人即被告  甲○○
右上訴人因恐嚇案件，不服臺灣高雄地方法院九十年度易字第三三九三號中華民國九
十年十二月三日第一審判決（起訴案號：臺灣高雄地方法院檢察署八十九年度偵續字
第四二七號），提起上訴，本院判決如左：
      主  文
上訴駁回。
      事  實
一、甲○○與乙○○係夫妻關係，屬家庭暴力防治法第三條第一款之家庭成員關係，
    惟二人自民國八十八年間起相處失和而感情不睦，甲○○竟基於恐嚇之概括犯意
    ，連續於民國八十八年（起訴書誤載為八十九年）六月三日晚上七時卅分許，在
    高雄市○○○路卅四巷四十七號住處，因故與乙○○發生爭執，憤而以臺語向乙
    ○○稱：「我警告妳，妳要繼續這樣，一個月內，妳絕對找不到張琪怡（二人之
    女）」及「要與妳同歸於盡」等語恐嚇乙○○，使乙○○心生畏懼，致生危害於
    乙○○之生命安全；又於同年九月十九日晚上九時卅分許，甲○○自外返回住處
    時，因不滿乙○○將其未吃完之泡麵拿走，即持電視遙控器丟向乙○○，乙○○
    立即跑回房間並關上門，甲○○在門外用腳踢門，並承前恐嚇之概括犯意又以臺
    語向乙○○恫嚇稱：「我要打死妳」等語，使乙○○心生畏懼，致生危害於乙○
    ○生命之安全。
二、案經乙○○訴請臺灣高雄地方法院檢察署檢察官偵查起訴。
    理  由
一、訊據上訴人即被告甲○○，坦承有於右揭時地連續二次以言詞恐嚇乙○○之犯行
    ，核與告訴人乙○○所指訴其連續二次遭被告以言詞恐嚇並因而心生畏懼之情節
    相符，並有告訴人提出之現場錄音帶三捲在卷可證，該錄音帶又經檢察官播放勘
    驗結果，確有以台語稱「你會找不到小孩」、「你爸打呼你死（即我要打死你）
    」等語，有檢察官於九十年三月十二日勘驗錄音帶之勘驗筆錄一紙在卷可稽；本
    件事証明確，被告恐嚇犯行堪以認定。
二、核被告所為，係犯刑法第三百零五條之恐嚇危害安全罪，係屬家庭暴力防治法第
    二條第二項之家庭暴力罪。被告先後二次恐嚇犯行，時間近接，犯罪構成要件相
    同，應係基於概括犯意所為，為連續犯，應依刑法第五十六條規定，加重其刑。
    原審因依刑法第五十六條、第三百零五條規定，並審酌被告與告訴人係夫妻關係
    ，因家庭失和感情不睦致一時氣憤而出言恐嚇之犯罪動機，其二次犯行之情節雖
    足對告訴人造成嚴重之心理壓力及恐懼，惟對社會秩序則並非有嚴重之危害等情
    及其他一切犯罪情狀，量處被告有期徒刑三月，並依刑法第四十一條第一項規定
    諭知易科罰金折算標準。原判決認事用法俱無違誤，量刑亦稱妥適，被告上訴意
    旨指摘原判決不當，上訴為無理由，應予駁回。
據上論結，應依刑事訴訟法第三百六十八條，判決如主文。
本案經檢察官林應華到庭執行職務。
中    華    民    國        九十一      年      五      月     十五     日
                              臺灣高等法院高雄分院刑事第三庭
                                  審判長法官  周賢銳
                                        法官  謝宏宗
                                        法官  莊崑山
右正本證明與原本無異。
不得上訴。
                                      書記官  邱麗莉
中    華    民    國        九十一      年      五      月     十七     日
附錄本案論罪科刑法條：
刑法第三百零五條
以加害生命、身體、自由、名譽、財產之事恐嚇他人，致生危害於安全者，處二年以
下有期徒刑、拘役或三百元以下罰金。
                                                                      Ｈ
